【裁判字號】    97,訴,1168
【裁判日期】    970918
【裁判案由】    侵權行為損害賠償
【裁判全文】
臺灣板橋地方法院民事判決              97年度訴字第1168號
原      告  甲○○
被      告  乙○○
上列當事人間請求侵權行為損害賠償事件，於中華民國97年9月4
日言詞辯論終結，本院判決如下：
    主          文
被告應給付原告新臺幣貳拾萬壹仟陸佰貳拾元，及自中華民國九
十七年四月二十二日起至清償日止按週年利率百分之五計算之利
息。
原告其餘之訴駁回。
訴訟費用由被告負擔二分之一，餘由原告負擔。
本判決第一項得假執行。
原告其餘假執行之聲請駁回。
    事 實 及 理 由
壹、當事人之主張：
一、原告方面：
    聲明：被告應連帶給付原告新臺幣（下同）55萬元，及自起
    訴狀繕本送達翌日起至清償日止按週年利率百分之五計算之
    利息。並陳明原告願供擔保以代釋明，請准宣告假執行。
    其陳述及所提出之證據如下：
(一)原告於民國96年12月2 日2 時許在中和市○○路160 巷18號
    9 樓蔡珀枝家中，遭被告於電話上恐嚇原告不准離開上述地
    點，並出言要原告死，結果竟持鋁棒至蔡珀枝家毆打原告頭
    部，導致頭部創傷併頭皮裂傷1.5 公分，打傷後導致原告現
    在頭部還是腫脹狀態，無時出現頭部疼痛，有後遺症，特此
    要求民事賠償總計50萬5 千元，包括精神賠償36萬元、工作
    損失14萬元（2個月無法工作）、醫療賠償5千元。
(二)被告恐嚇我，且被告沒有在韓國工作。被告稱眼鏡壞掉是因
    為我將他的鋁棒奪下才造成的。
(三)被告所稱並非事實，證人與被告之間的金錢往來與本件無關
    ，被告有恐嚇我。
(四)證據：提出亞東紀念醫院醫療費用收據、髮異專業剪燙趙黎
    涵聲明書及所附客戶預約單等影本為證據，並聲請訊問證人
    蔡珀枝。
二、被告方面：
    聲明：請求駁回原告之訴。
    其陳述及所提出之證據如下：
(一)當時他受傷的時候，我有要帶他去看醫生，原告他卻說沒事
    ，他家附近有耕莘醫院卻不願意去，原告卻到土城來就醫。
    因為我在韓國上班，我在一月份的時候有打電話給蔡小姐，
    蔡小姐說原告他有上班，原告說他會頭痛，原告的請求應是
    不合理的。
(二)我沒有打電話給原告，且原告有傳簡訊給我。手機內有他朋
    友傳簡訊恐嚇我，眼鏡部分是因為我們互毆才造成的。
(三)原告請求的金額有錯誤，這應該是證人欠我的錢的金額，我
    有帶證據來證明，且我與證人都沒有不愉快。我們是互毆並
    非我傷害他，他有恐嚇我。我們中間是有金錢糾紛，我之前
    有用蔡小姐的名義買車，貸款是我在繳納的。
(四)證據：提出收支明細及結算書等影本為證據。
貳、本院依職權向臺灣板橋地方法院檢察署調取本院97年度簡字
    第2696號刑事偵審全卷。
參、得心證之理由：
一、原告主張被告於96年12月2 日2 時許在同日3 時許遭被告在
    臺北縣中和市○○路160 巷18號9 樓蔡珀枝住處，持鋁棒擊
    中原告，致原告受有頭部創傷併頭皮裂傷1.5 公分之傷害等
    事實，被告就此並不爭執，並有亞東紀念醫院96年12月2日
    診字第0960052675號乙種診斷證明書影本附於臺灣板橋地方
    法院檢察署97年度偵字第7446號偵查卷宗內可參（影印卷宗
    附本院卷），且被告因打傷原告所涉之刑事責任部分，亦經
    檢察官聲請以簡易判決處刑，經本院刑事庭判處拘役五十日
    ，如易科罰金以新臺幣一千元折算一日確定，此有本院97年
    4 月30日97年度簡字第2696號刑事簡易判決書一件在卷可稽
    （見本院卷第5 至6頁），並經本院依職權調取該案刑事偵
    審全卷核閱屬實，則原告此部分主張自堪信為真實。
二、按「因故意或過失，不法侵害他人之權利者，負損害賠償責
    任。故意以背於善良風俗之方法，加損害於他人者亦同。」
    ，民法第184 條第1 項定有明文，本件原告主張其因遭被告
    持鋁棒打傷，因而請求被告賠償其損害，應屬可採。爰就原
    告請求之項目分別審酌如下：
（一）關於原告請求之醫療費用部分：
      原告主張其因遭被告打傷，支出5,000 元之醫療費用一節
      ，被告對此爭執其數額；經查，依據原告提出之財團法人
      徐元智先生醫藥基金會附設亞東紀念醫院醫療費用收據（
      見本院卷第23至26頁），所示：96年12月02日700 元、
      96年12月03日460 元、96年12月10日460 元可計入（
      該收據上之證明書費200 元非屬於醫療費用支出應予扣除
      ），至於原告提出之97年08月14日醫療費用收據所列之手
      續費150 元亦非醫療費用支出亦不應列入，則原告所得向
      被告請求賠償之醫療費用部分合計1,620 元，原告此部分
      請求於此數額範圍內方屬有理由，其此部分請求超過此數
      額之請求則非有理由。
（二）關於原告請求之不能工作損失部分：
      原告又主張其因被告打傷，2 個月無法工作，受有14萬元
      之損害等語，為被告所否認，並抗辯稱原告早已恢復工作
      ，無2 個月不能工作的情形等語。按「不法侵害他人之身
      體或健康者，對於被害人因此喪失或減少勞動能力或增加
      生活上之需要時，應負損害賠償責任。」，民法第193 條
      第1 項定有明文。經查，本件原告因遭被告毆打，而受有
      頭皮裂傷等傷害，而原告係從事美髮工作一節，乃兩造俱
      不爭執之事實，而據原告之雇主趙黎涵提出之客戶預約單
      （見本院卷第28頁）所示，本件原告主張其每月應有7 萬
      元收入一節，當堪信為真實；至於原告受有前述傷害，不
      能工作之期間部分，依據證人蔡珀枝到庭所述：「被告打
      電話問我原告有無上班時，我因為不願意讓他擔心所以才
      稱原告有上班。」、「因為原告頭上有一個傷口沒有頭髮
      ，所以原告就有兩個月沒有去上班。」等語（見本院97年
      7 月22日言詞辯論筆錄，卷第14頁以下），衡以原告從事
      美髮工作，本身之頭部受傷而有頭髮缺損之外觀，不利於
      其所從事之美髮工作，證人蔡珀枝所述當屬真實而得以採
      信，原告主張其於受傷後2 個月內無法工作一節，亦堪採
      取，被告抗辯原告早已恢復工作等語，尚非可採。從而，
      原告主張其此部分損害為14萬元請求被告賠償，亦堪認為
      有理由。
（三）關於原告請求之精神上賠償部分：
      原告另請求被告賠償其精神之損害36萬元一節，亦為被告
      所否認。按「不法侵害他人之身體、健康、名譽、自由、
      信用、隱私、貞操，或不法侵害其他人格法益而情節重大
      者，被害人雖非財產上之損害，亦得請求賠償相當之金額
      。其名譽被侵害者，並得請求回復名譽之適當處分。」，
      民法第195 條第1 巷亦定有明文；經查，被告持鋁棒毆打
      原告頭部成傷，使原告受有前述傷害，且原告受傷部位在
      頭部，乃人體之重要器官，其毆打力道及打擊部位稍有偏
      移，恐有致命危險，對於原告之傷害頗大之情節當可窺見
      ，本院衡酌被告所為侵權行為之情節，及雙方之經濟、社
      會地位等一切情狀，認為原告此部分請求應以6 萬元為適
      當，原告此部分請求於此數額範圍內方屬有理由，其超過
      此數額部分，則非有理由。
（四）綜上，原告所得向被告請求賠償之金額應為201,620元。
三、綜上所述，原告主張依據侵權行為損害賠償之法律關係，請
    求被告賠償其損害，於前揭201,620 元及自刑事附帶民事訴
    訟起訴狀繕本送達被告翌日即97年4 月22日起至清償日止按
    法定利率年息百分之五計算之遲延利息之範圍內為有理由，
    應予准許；至於原告之請求超過該數額部分則為無理由，應
    予駁回。
肆、假執行之宣告：本件原告勝訴部分，係所命給付之金額或價
    額未逾新臺幣50萬元之判決，該原告勝訴部分應依民事訴訟
    法第389 條第1 項第5 款規定，依職權宣告假執行；原告其
    餘假執行之聲請，因該部分訴之駁回而失所附麗，應併予駁
    回。
伍、本件事證已臻明確，兩造其餘主張及攻擊防禦方法與證據，
    經本院斟酌後，與本件判決結果已不生影響，故不一一論列
    ；另關於被告抗辯其與第三人蔡珀枝及其弟蔡育典間之財務
    往來關係，並提出收支明細及結算等影本為證據（見本院卷
    第29至32頁）部分，乃被告與第三人蔡珀枝、蔡育典間之糾
    葛，縱使被告與原告及第三人蔡珀枝等間於事實上有金錢往
    來或情感糾葛，仍與本件被告與原告間侵權行為損害賠償訴
    訟並無關係，自非被告得於本件訴訟中作為抗辯之理由；均
    附此敘明。
陸、結論：原告之訴為一部有理由，一部無理由，依民事訴訟法
    第78條、第79條、第389條第1項第5款，判決如主文。
中    華    民    國    97    年    9     月    18    日
            民事第一庭  法  官  許瑞東
以上正本證明與原本無異
如對本判決上訴，須於判決送達後20日內向本院提出上訴狀
中    華    民    國    97    年    9     月    18    日
                        書記官  賴玉芬


司法院資訊處製作；財團法人民間司法改革基金會備份。
